# 关于同一控制下合并会计处理问题

提问人：fangwei1990 时间：2016-07-25 10:39:29
自然人甲系公司A的大股东，可以对公司A进行控制，同时早期其个人出资 1 万元成立公司B，即B公司同受自然人甲控制； 2015 年 2月，公司A成立一家子公司C，该公司于 2015 年 9 月出资 1 万元支付给自然人甲收购了公司B，同月公司B与公司C开始存在股权关系。
综上所述，现有几处疑问请陈版主解惑： 1 、公司C收购公司B时，由于公司B连年亏损，净资产负数，根据 2013 版”计学撮要“中问题3-2-21的描述，虽然此项收购行为属于同一控制下合并，但公司C个体报表上的长期股权投资不能为负数，故以 1 万元出资额作为长期股权的初始投资成本入账。 2 、在公司C编制 2015 年合并报表时，由于公司C、公司A、公司B实际控制人均为同一人，构成同一控制下合并，故公司C需要将公司B的期初资产负债表及全年利润表一并合并，即虽然公司C实际成立不足一年（母公司C后成立），但是合并资产负债表期初有数字（系公司B的期初数），合并利润表包含全年数字，此种处理是否妥当？

回答人：chenyiwei
1 、如果合并日时点上，被合并方B的帐面净资产为负数，则C对B的长期股权投资按零值入账，与所支付的合并对价款 1 万元的差额调整权益。 2 、因为合并方C是年内新设的，所以按照《企业会计准则解释第 6 号》第二条规定，其合并报表只能从其成立日开始编制，不能追溯到更早的年度或期间。

提问人：fangwei1990 时间：2016-07-25 21:18:17
陈版主，您好！ 关于第 1 条，合并方C公司个体报表上是不是将收购款冲减留存收益？ 关于第 2 条，若合并方C成立于 2014年，但由于资金一直未到位， 2014 年一直无实际经营活动，期末无资产负债表，根据实质重于形式的原则，我们是否可以自 2015 年1 月 1 日开始编制合并报表，由于C公司未有期初数合并报表的期初数是否填被合并方B2014.12.31的期末数？ 另外，由于A公司拟申请新三板挂牌，申报期为2014.1.1-2016.6.30，在该情况下，B公司是否 2014 年直接合并到拟挂牌主体公司A,2015.1.1-2016.6.30通过C合并到拟挂牌主体A? 请陈版主解惑，谢谢！

回答人：chenyiwei
1 、如果C的个别报表层面有足够多的资本公积，则该差额应首先冲减资本公积。 2 、此时可以追溯合并到合并方的成立日，即使 2014年内合并方尚无经营。 3 、可以这样理解。